臺灣桃園地方法院刑事判決　　　　　　　　　　　　　　九十三年度易字第九七號
　　公　訴　人　臺灣桃園地方法院檢察署檢察官
　　被　　　告　甲○○
右列被告因竊盜案件，經檢察官提起公訴（九十二年度偵字第一九０一三號），本院
合議庭裁定由受命法官獨任進行簡式審判程序，判決如左：
    主  文
甲○○連續攜帶兇器竊盜，累犯，處有期徒刑壹年。扣案之大型油壓鉗及小型老虎鉗
各壹支、爬電桿用鐵釘拾支均沒收之。
    事  實
一、甲○○前有違反麻醉藥品管理條例、藥事法等前科，於民國八十六年間，因犯贓
    物、麻醉藥品管理條例、槍砲彈藥刀械管制條例等案件，經本院以八十六年度易
    字第一七六三號，各判處有期徒刑四月、八月、三月，應執行刑一年二月確定；
    及因妨害自由案件，經台灣嘉義地方法院以八十七年度訴字第一九六號、台灣高
    等法院台南分院以八十六年度上訴字第一五八九號、最高法院八十七年度台上字
    第四一六號，判處有期徒刑四月確定，合併定應執行刑一年五月，於八十六年十
    月二十九日入監服刑後，而於八十八年三月七日執行完畢（構成累犯）；復因施
    用毒品案件，經本院先後裁定送勒戒處所觀察、勒戒、令入戒治處所施以強制戒
    治期滿，而由臺灣桃園地方法院檢察署檢察官以九十年度戒偵字第七一七號，予
    以不起訴處分確定；再於九十二年間，因竊盜、施用毒品、違反藥事法等案件，
    經本院先後以九十二年度壢簡字第四二三號、九十二年度訴字第一六九二號，分
    別判處有期徒刑三月、應執行有期徒刑一年一月確定，未到案執行而遭通緝，嗣
    於九十二年十一月六日被查獲入監執行；又因違反藥事法等案件，經本院以九十
    二年度訴字第一一四九號，判處有期徒刑四月（目前上訴中）。詎於前揭通緝期
    間，猶不知悔改，基於意圖為自己不法所有之概括犯意，連續攜帶客觀上足供為
    凶器使用之大型油壓鉗等器具，而為下列竊盜行為：
  (一)於九十二年七月中旬某日十九時許，在桃園縣觀音鄉○○村○○○○○道建宏貨
    運公司旁之空地，竊取「長順中古機械公司」堆放於大型機械內之電纜線一批，
    得手後持往變賣予不知情之資源回收廠。
  (二)再於九十二年九月十五日二十三時許，在同縣觀音鄉○○村○○路二號之一
    「中國第一鋼纜股份有限公司」，竊取連結該公司至路旁電桿長約六百米之電纜
    線四條，得手後亦持往變賣予不知情之資源回收廠。
  (三)復於九十二年九月二十九日凌晨二時許，前往同縣觀音鄉○○村○鄰○○路二八
    四號，竊取由上址連結至同鄉村○○路○段二六七號「達揚機械公司」之供電電
    纜線約四百公尺，得手後將之分成十四綑，放在其所騎乘車牌ＭＮＮ－四二一號
    之機車上載離現場，而於觀音鄉○○○路與榮工北路口為警查獲，且當場扣得甲
    ○○所有供行竊使用之大型油壓鉗、小型老虎鉗各一支，以及爬電桿用鐵釘十支
    ，始查悉上情。
二、案經中國第一鋼纜股份有限公司訴由桃園縣政府警察局大園分局報請臺灣桃園地
    方法院檢察署檢察官偵查後起訴。
    理  由
一、本件被告甲○○所犯係死刑、無期徒刑、最輕本刑為三年以上有期徒刑以外之罪
    ，其於準備程序中就被訴事實為有罪之陳述，經法官告知簡式審判程序之旨，並
    聽取公訴人、被告之意見後，依刑事訴訟法第二百七十三條之一第一項規定，經
    本院合議庭裁定，由受命法官獨任進行簡式審判程序，並為審理判決，合先敘明
    。
二、右開事實，業據被告甲○○於警詢、偵訊及本院審理中坦承不諱，經查：
  (一)就犯罪事實(一)、(二)、(三)，有被害人長順中古機械公司股東彭雲宏、中國第一鋼纜
    股份有限公司警衛人員邱金萬、達揚機械公司負責人乙○○等人之證述可稽；並
    有現場觀音鄉○○村○○○○○道建宏貨運公司旁之空地電纜線被剪照片三張、
    自路旁電桿連結至同鄉○○村○○路二號之一中國第一鋼纜公司之電纜線（
    長約六百米）四條被剪斷之照片共九張、自同鄉○○村○鄰○○路二八四號連結
    至達揚機械公司供電電纜線（約四百公尺長），被剪斷後分成十四捆照片共十四
    張在卷足憑；且扣案電纜線十四捆，業經被害人達揚機械公司領回，亦有乙○○
    出具贓物認領保管單一件、以及現場被告行竊所騎乘車牌ＭＮＮ－四二一號之機
    車照片、所用行竊工具大型油壓鉗、小型老虎鉗各一支以及爬電桿用鐵釘十支等
    扣案在卷足資佐證。
  (二)被告犯案所用之器具即扣案之大型油壓鉗、小型老虎鉗各一支，及爬電桿用鐵釘
    十支，鐵製材質堅硬無比，大、小鐵鉗鉗口銳利，客觀上足供為兇器使用，有卷
    內照片可按，已臻明確。
  (三)綜上，被告前揭自白，與卷內積極證據核屬相符，洵堪採信。是被告確有連續竊
    盜行為，事證明確，犯行堪以認定，應予依法論科。
三、核被告所為，係犯刑法第三百二十一條第一項第三款之加重竊盜罪。被告先後多
    次犯行，時間緊接，觸犯構成要件相同之罪，依同法第五十六條，為連續犯，應
    以一罪論，並依法加重其刑。被告前因犯贓物、麻醉藥品管理條例、槍砲彈藥刀
    械管制條例等案件，經本院各判處有期徒刑四月、八月、三月，應執行刑一年二
    月確定；及因妨害自由案件，經台灣嘉義地方法院判處有期徒刑四月確定，合併
    定應執行刑一年五月，於八十八年三月七日執行完畢，有臺灣桃園地方法院檢察
    署刑案資料查註紀錄表、台灣高等法院被告全國前案紀錄表各一件在卷可稽，其
    於有期徒刑執行完畢後五年內，再犯本件有期徒刑以上之罪，為累犯，依刑法第
    四十七條規定，應依法遞加重其刑。爰審酌被告前科累累，一再定罪科刑，仍難
    收刑罰之效，暨其犯罪之動機、目的、手段，犯罪時所受之刺激及其品行、生活
    狀況、智識程度為高中畢業、犯罪所生之損害，及犯罪後坦承犯行，態度尚可等
    一切情狀，量處如主文所示之刑，以資懲儆。
四、扣案之大型油壓鉗及小型老虎鉗各一支，及爬電桿用鐵釘十支，為被告所有，供
    前開犯罪所用之物，業經被告供述在卷，依刑法第三十八條第一項第二款規定，
    併予宣告沒收之。
五、據上論斷，依刑事訴訟法第二百七十三條之一第一項、第二百九十九條第一項前
    段，刑法第五十六條、第三百二十一條第三款、第四十七條、第三十八條第一項
    第二款，判決如主文。
本案經檢察官胡原龍到庭執行職務。
中      華      民      國      九十三      年      六    月      八    日
                                  臺灣桃園地方法院刑事第四庭
                                        法  官  李  昆  南
右正本證明與原本無異。
如不服本判決，應於送達後十日內，以書狀敘明理由，向本院提出上訴狀。
                                        書記官  郭  中  明
中      華      民      國      九十三      年      六    月      八    日
附本案論罪科刑法條：刑法第三百二十一條第一項
犯竊盜罪而有左列情形之一者，處六月以上五年以下有期徒刑：
一  於夜間侵入住宅或有人居住之建築物、船艦或隱匿其內而犯之者。
二  毀越門扇、牆垣或其他安全設備而犯之者。
三  攜帶兇器而犯之者。
四  結夥三人以上而犯之者。
五  乘火災、水災或其他災害之際而犯之者。
六  在車站或埠頭而犯之者。
